【裁判字號】    99,訴,1469
【裁判日期】    991209
【裁判案由】    違反公司法等
【裁判全文】
臺灣臺南地方法院刑事判決              99年度訴字第1469號
公  訴  人  臺灣臺南地方法院檢察署檢察官
被      告  傅芯樺
選任辯護人  周元培律師
上列被告因違反公司法等案件，經檢察官提起公訴（99年度偵緝
字第102號），被告於準備程序期日就被訴事實為有罪陳述，本
院聽取當事人之意見後，經合議庭裁定由受命法官獨任進行簡式
審判程序，並判決如下：
    主  文
傅芯樺共同犯公司法第九條第一項前段之未繳納股款罪，處有期
徒刑陸月，減為有期徒刑參月，如易科罰金，以銀元參佰元即新
臺幣玖佰元折算壹日。緩刑貳年。
    事  實
一、傅芯樺（原名傅秋鳳）為成年人且具相當之知識及社會經驗
    ，竟接受其友人趙桂芳之弟趙玉琪（將另行告發移請檢察官
    偵辦）之委託，明知原址設於臺南縣永康市○○○街76巷3
    號、章定資本額為新台幣（下同）100萬元之「廣聯資訊有
    限公司」（下稱廣聯公司）並無股東實際出資繳納股款，卻
    同意擔任廣聯公司之負責人，由其出面領取發票、交付趙玉
    琪開立不實會計憑證，用以幫助他人逃漏稅捐之犯意聯絡，
    先後為下列之犯行：
  (一)先於民國93年3月間，在申辦廣聯公司設立登記之各項申請
    資料上簽名、並提供其之身分證件等資料予趙玉琪，以辦理
    廣聯公司設立登記之相關申請事項，且其明知廣聯公司應收
    之股款，股東實際上並無人繳納，竟同意由與趙玉琪間具有
    共同違反公司法第9條第1項前段犯意聯絡之鄭博仁（亦將另
    行告發移請檢察官偵辦）出面，以2萬元之代價，向亦有共
    同犯意聯絡之知情代辦業者蔡長立（所涉違反公司法部分，
    已另行偵辦）調借100萬元以供驗資之用，並委請蔡長立於
    93年3月19日在臺灣土地銀行嘉義分行，代為開立戶名為「
    廣聯公司籌備處」，帳號：0000000000 000號之活期存款帳
    戶後，蔡長立即於同日以「傅秋鳳」之名義將100萬元匯入
    上揭帳戶，再將上揭帳戶存摺影本充作公司股東應繳股款已
    收足之證明，由蔡長立委託不知情之正中聯合會計師事務所
    之會計師，於93年3月20日出具廣聯公司公司股款已全額收
    足之公司設立登記資本額查核報告書，並辦理設立資產負債
    表之簽證，嗣僅以上開申請文件表明已收足應繳股款之意，
    檢同廣聯公司之章程、設立登記申請書、股東同意書、設立
    登記股東繳納股款明細表及委託簽證書等文件，向經濟部申
    辦廣聯公司設立登記，並獲准登記在案，惟在獲准登記之前
    即同年3月22日，蔡長立旋將前開100萬元款項匯入其女蔡涵
    純誠泰銀行嘉義分行帳號000000000000號帳戶內供作還款之
    用。
  (二)嗣廣聯公司於93年4月5日成功設立登記後，傅芯樺復接受趙
    玉琪之提議，即以每月3萬元之代價，擔任自93年4月5日即
    廣聯公司設立之日起至94年10月14日止之負責人（期間即94
    年3月1日，其並負責出面向不知情之陳秀村承租臺南市○○
    區○○路346號之房屋，並將廣聯公司之地址辦理變更至該
    處，嗣於94年10月15日，廣聯公司之負責人再變更為張辛根
    ，張辛根涉嫌違反稅捐稽徵法等部分業經另案判決），成為
    依法應納稅之義務人，亦為商業會計法所稱之商業負責人，
    其明知廣聯公司並無任何實際經營之行為，且與附表所示之
    公司或行號間並無實際業務往來，更無實際銷貨之事實，竟
    基於填製不實會計憑證（即統一發票）及幫助他人逃漏稅捐
    之概括犯意聯絡，由傅芯樺前往稅捐機關申領廣聯公司之空
    白統一發票後，轉交予趙玉琪，再由趙玉琪自93年6月間起
    至94年8月間止（起訴書誤載為自94年10月15日起至95年4月
    間止），在不詳地點，連續虛偽開立其業務上所掌之廣聯公
    司所屬如附表所示之統一發票，供該些公司或行號（所涉違
    反稅捐稽徵法部分，另由財政部國稅局移送各該管地方法院
    檢察署偵辦）充作進項憑證使用，嗣再由該些公司或行號持
    之向稅捐稽徵機關申報扣抵營業稅之銷項稅額，以此不正方
    法幫助附表所示之公司或行號分別逃漏如附表所示之營業稅
    稅額，總計幫助他人逃漏營業稅金額共達724,680元，足生
    損害於稅捐機關對課稅管理之正確性。
二、案經財政部臺灣省南區國稅局移請臺灣臺南地方法院檢察署
    檢察官偵查起訴。
    理  由
一、本件被告傅芯樺所犯為死刑、無期徒刑、最輕本刑為三年以
    上有期徒刑以外之罪，亦非屬高等法院管轄之第一審案件，
    其於準備程序進行中，先就被訴事實為有罪之陳述，經法官
    告知簡式審判程序之旨，並聽取公訴檢察官之意見後，依刑
    事訴訟法第273 條之1 第1 項、第273 條之2 等規定，裁定
    進行簡式審判程序，且不受同法第159 條第1 項、第161 條
    之2 、第161 條之3 、第163 條之1 及第164 條至第170 條
    所規定證據能力認定及調查方式之限制，合先敘明。
二、經查：(一)被告有前揭犯罪事實一(一)即違反公司法部分之事實
    ，業據被告傅芯樺於本院審理時坦承不諱，核與證人吳秋燕
    、蔡長立、趙玉琪、林麗君、鄭吉成等人之證述大致相符，
    並有臺南縣政府於93年4月28日及經濟部函附之廣聯公司設
    立登記表、章程、股東同意書、查核報告書、設立登記股東
    繳納股款明細表、資產負債表、臺灣土地銀行嘉義分行97年
    4月18日嘉存字第0970000532號函檢附廣聯公司籌備處帳戶
    之交易明細查詢表、匯款入戶入帳單及相關傳票、彰化商業
    銀行嘉義分行97年5月23日彰嘉義字第0970181號函檢附匯入
    匯款明細表等在卷可憑，足認被告上揭任意性之自白確與事
    實相符，是被告此部分之犯行應堪予認定。(二)又被告有前揭
    犯罪事實一(二)即違反稅捐稽徵法及商業會計法部分之事實，
    亦據被告傅芯樺於本院審理時坦承不諱，核與證人吳秋燕、
    趙玉琪、張辛根、陳秀村等人之證述大致相符，並有財政部
    臺灣省南區國稅局營業人銷售額與稅額申報書、營業稅年度
    資料查詢進項來源明細、專案申請調檔統一發票查核名冊、
    廣聯公司寶華銀行永康分行（帳號：000-000-00000-0）資
    金抽核明細、及廣聯有限公司臺南第三信用合作社（帳號：
    00-00000-0-0）資金抽核明細、及經如附表所示之公司行號
    充作進項憑證分別持之向稅捐機關申報扣抵如附表所示之營
    業稅稅額之部分統一發票影本、及專案申請調檔統一發票查
    核清單、營業人變更登記查簽表、營利事業統一發證變更登
    記申請書、廣聯公司變更登記表、房屋租賃契約書、公證書
    、郵局存證信函、財政部臺灣省南區國稅局案情分析表、廣
    聯公司進銷流程圖、談話記錄用紙等在卷可憑，足認被告上
    揭任意性之自白確與事實相符，是被告此部分之犯行亦堪予
    認定。故本件事證明確，應依法論科。
三、新、舊法之比較適用：
  (一)按行為後法律有變更者，適用行為時之法律。但行為後之法
    律有利於行為人者，適用最有利於行為人之法律，刑法第2
    條第1 項定有明文。查被告行為後，刑法部分條文修正施行
    ，而刑法第2 條第1 項亦修正規定，然此乃為與刑法第1 條
    罪刑法定主義契合，以貫徹法律禁止溯及既往原則，係規範
    行為後法律變更所生新舊法律比較適用之準據法，是刑法第
    2 條本身雖經修正，但刑法第2 條既屬適用法律之準據法，
    本身尚無比較新舊法之問題，應一律適用裁判時之現行刑法
    第2 條規定以決定適用之刑罰法律，先予辨明。又本次刑法
    修正之比較新舊法，應就罪刑有關之共犯、未遂犯、想像競
    合犯、牽連犯、連續犯、結合犯、以及累犯加重、自首減輕
    暨其他法定加減原因（如身分加減）與加減例等一切情形，
    綜其全部罪刑之結果而為比較（最高法院95年5 月23日95年
    度第8 次刑事庭會議決議可資參照）：
  1.被告行為後，商業會計法於95年5 月24日修正公布，其中第
    71條第1 款之法定刑由「5 年以下有期徒刑、拘役或科或併
    科新臺幣15萬元以下罰金」，修改為「5 年以下有期徒刑、
    拘役或科或併科新臺幣60萬元以下罰金」，比較新、舊法之
    結果，以修正前商業會計法第71條第1 款規定較有利於被告
    。
  2.修正前刑法第31條第1 項規定「因身分或其他特別關係成立
    之罪，其共同實施或教唆幫助者，雖無特定關係，仍以共犯
    論。」，修正後刑法第31條第1 項規定則將「共同實施」修
    改為「共同實行」，限縮共同正犯之範圍，然就本案被告之
    犯罪，無論依修正前或修正後第31條第1 項之規定，均成立
    共同正犯，是比較新、舊法之結果，並無較利或不利於被告
    之情形。
  3.修正前刑法第33條第5款及廢止前罰金罰鍰提高標準條例第1
    條前段規定之罰金最低額為銀元10元即新臺幣30元，修正後
    刑法第33條第5款規定之罰金最低額則提高為新臺幣1000元
    ，比較新、舊法之結果，以修正前刑法第33條第5款規定較
    有利於被告。
  4.修正前刑法第55條後段牽連犯、第56條連續犯之規定均已刪
    除，是依修正後刑法之規定，被告先後多次違反商業會計法
    、稅捐稽徵法及所犯不同罪名之犯行間，均應分論併罰，故
    比較新、舊法之結果，以修正前刑法第55條後段、第56條規
    定較有利於被告。
  5.另易科罰金之折算標準於被告行為後業經修正，依修正前刑
    法第41條第1項前段及修正前罰金罰鍰提高標準條例第2條前
    段規定，係以銀元100元以上300元以下即新臺幣300元以上
    900 以下折算1日，修正後刑法第41條第1項前段則提高為以
    新臺幣1000元、2000元或3000元折算1日，比較新、舊法之
    結果，以修正前規定較有利於被告，應依刑法第2條第1項前
    段之規定，適用修正前刑法第41條第1項前段及修正前罰金
    罰鍰提高標準條例第2條前段規定，定其折算標準。
  (二)綜合前述全部罪刑之結果而為比較，修正後之法律並未較有
    利於被告，應依刑法第2條第1項前段之規定，適用修正前商
    業會計法及修正前刑法之相關規定論斷。
四、論罪科刑：
  (一)按修正前商業會計法第71條第1 款之罪，以商業負責人、主
    辦及經辦會計人員或依法受託代他人處理會計事務之人員，
    有以明知為不實之事項，而填製會計憑證或記入帳冊之行為
    ，為其成立要件。所謂「商業負責人」之定義，依同法第4
    條所定，應依公司法第8 條、商業登記法第9 條及其他法律
    有關之規定；而公司法第8 條第1 項所稱公司負責人，在有
    限公司、股份有限公司為董事。而以明知為不實之事項，填
    製會計憑證或記入帳冊罪，所處罰者，僅限於商業負責人、
    主辦及經辦會計人員或依法受託代他人處理會計事務之人員
    ，係屬因身分或特定關係始能成立之犯罪，不具備上開身分
    者，須與有該身分者共犯上開之罪，始有適用該法論處之餘
    地（最高法院93年度台上字第333 號、98年度台上字第1728
    號判決意旨參照）。次按統一發票係營業人依營業稅法規定
    於銷售貨物或勞務時，開立交付與買受人之交易憑證，足以
    證明會計事項之經過，為造具記帳憑證所根據的原始憑證，
    商業負責人如明知為不實之事項，而開立不實之統一發票，
    係犯商業會計法第71條第1 款之以明知為不實之事項而填製
    會計憑證罪，該罪為刑法第215 條業務上登載不實文書罪之
    特別規定，依特別法優於普通法之原則，自應優先適用，無
    論以刑法第215 條業務上登載不實文書罪之餘地（最高法院
    92年度台上字第6792號、94年度台非字第98號判決意旨參照
    ）。
  (二)被告為廣聯公司之股東及負責人，為公司法第8 條第1 項所
    定之公司負責人，亦為商業會計法第4 條所定之商業負責人
    ，負有繳納股款之義務，卻未實際出資，而由蔡長立提供資
    金供會計師查核，並以查核報告書表明股款已收足據以申辦
    公司登記，且明知廣聯公司並無營業之事實，仍將空白發票
    交由趙玉琪開立如附表所示之不實統一發票，以此幫助如附
    表所示之公司及行號逃漏稅捐。是核被告所為，係犯公司法
    第9 條第1 項前段公司應收之股款，股東並未實際繳納，而
    以申請文件表明收足罪、修正前商業會計法第71條第1 款以
    明知為不實事項而填載會計憑證罪及稅捐稽徵法第43條第1
    項、第41條幫助納稅義務人以不正方法逃漏稅捐罪。
  (三)起訴意旨雖未論及被告與趙玉琪、鄭博仁，關於違反公司法
    部分，及被告與趙玉琪關於違反商業會計法、稅捐稽徵法部
    分有共同犯罪之情，惟查：
  蔡長立證述其所以提供100萬元供作廣聯公司驗資之用，是
    一位自稱鄭先生之人向其電話調借，該次除廣聯公司外，尚
    同時申設天脈公司等語，而天脈公司之名義負責人即鄭吉成
    亦於偵查中證稱：是「鄭博文」（惟據其提供之資料應為「
    鄭博仁」之誤）請伊幫忙辦卡，伊有同意當天脈公司之負責
    人，並將身分證、印章交給他，此業經證人鄭吉成、蔡長立
    等供述在卷，故鄭博仁自應亦有共同參與廣聯公司申請設立
    登記時違反公司法第9條第1項規定之犯行。
  另查：被告陳稱其所以同意擔任廣聯公司之負責人，是因其
    友人趙桂芳之弟欲開設公司，請其幫忙等語，以及負責幫廣
    聯公司申報營業稅及整理損益表之記帳業者即證人吳燕春亦
    於偵查中具結證稱：廣聯公司開出去的發票和拿回來的發票
    ，有時候是趙玉琪拿給伊，有時候是伊去公司向會計收的，
    記帳的報酬有時候是趙玉琪給伊的，有時候是會計給的，廣
    聯公司搬到國平路時，伊只有和趙玉琪及不知名之會計接觸
    過。伊幫廣聯公司辦理營利事業登記證，是趙玉琪請伊去辦
    的，另外也是趙玉琪請伊幫廣聯公司辦理遷移地址及營利項
    目變更等登記，資料也是趙玉琪提供，趙玉琪有跟伊說伊是
    廣聯公司的人，並有拿公司之大小章、負責人的身分證影本
    等資料讓伊去辦理營利事業登記申請等語。此外，廣聯公司
    嗣後所變更之負責人張辛根之戶籍，亦與趙玉琪之戶籍同設
    於臺南縣玉井鄉○○村○道街10號，顯見趙玉琪應亦有共同
    參與廣聯公司申請設立登記時違反公司法第9條第1項、及事
    後開立不實發票、幫助他人逃漏稅捐等之犯行無疑。
  綜上，被告與趙玉琪、鄭博仁、蔡長立，關於違反公司法部
    分，及被告與趙玉琪關於違反商業會計法、稅捐稽徵法部分
    ，因有犯意聯絡及行為分擔，均應論以共同正犯（趙玉琪、
    鄭博仁、蔡長立雖均非公司負責人或商業負責人，但與被告
    共犯上開犯行，仍非不得依刑法第31條第1項之規定，論以
    共同正犯）；又被告利用不知情之會計師為前述違反公司法
    之犯行，為間接正犯。
  (四)又被告先後多次違反修正前商業會計法第71條第1款、稅捐
    稽徵法第43條第1項、第41條之犯行，時間緊接，分別觸犯
    構成要件相同之罪名，顯係基於概括犯意而為，應依修正前
    刑法第56條連續犯規定各以一罪論，並均加重其刑。被告前
    開違反公司法第9條第1項、連續違反修正前商業會計法第71
    條第1款及連續違反稅捐稽徵法第43條第1項、第41條之犯行
    ，有方法、目的之牽連犯關係，應依修正前第55條後段從一
    重論以違反公司法第9條第1項之規定。起訴意旨雖誤認前揭
    法條從重之結果，應論以修正前商業會計法第71條第1款之
    規定，尚有誤會，併此敘明。
  (五)爰審酌被告並無成立廣聯公司經營事業之真意，竟貪圖每月
    3萬元之報酬，與趙玉琪、鄭博仁、蔡長立共同虛設廣聯公
    司，並長期以廣聯公司之名義，開立不實之統一發票，幫助
    他人逃漏稅捐，對於稅捐機關課稅管理之正確性危害甚深，
    惟念及被告犯後已知坦承全部犯行，且其實際上並未獲取報
    酬，並供出共犯趙玉琪，以及所幫助他人逃漏營業稅之總額
    為72萬餘元，造成國庫之損害尚非鉅大，兼衡其並無前科、
    本身罹患精神分裂症，有國軍左營總醫院附設民眾診療服務
    處診斷證明書1份在卷可查，為高職畢業、目前無業及其家
    庭狀況等一切情狀，量處如主文所示之刑，以資懲儆。
  (六)又查，本件被告犯罪之時間，係在中華民國96年4月24日以
    前，且合於中華民國96年罪犯減刑條例第2條第1項第3款之
    減刑條件（其雖是於偵查中通緝始到案，惟其發佈通緝之時
    間是在中華民國96年罪犯減刑條例施行後之98年8月20日，
    故並無該條例第5條不得減刑之適用），應減其宣告刑二分
    之一，並依同條例第9條之規定，併依修正前刑法之規定，
    諭知易科罰金之折算標準。
  (七)末按犯罪在新法（即修正施行後刑法）施行前，新法施行後
    緩刑之宣告，應適用新法第74條之規定（最高法院95年度第
    8 次刑事庭會議決議可資參照）。經查，被告前未曾因故意
    犯罪受有期徒刑以上刑之宣告，有臺灣高等法院被告前案紀
    錄表1份在卷可稽，本院審酌其因一時失慮以致犯罪，犯後
    已具悔意，經此偵、審程序及科刑之教訓，應當知所警惕，
    而無再犯之虞，因認對被告所宣告之刑，以暫不執行為適當
    ，併諭知緩刑2年，以啟自新。
據上論斷，應依刑事訴訟法第299 條第1 項前段、公司法第9 條
第1項前段、修正前商業會計法第71條第1款，稅捐稽徵法第43條
第1項、第41條，刑法第11條前段、第2條第1項前段、第74條第1
項第1款、修正前刑法第31條第1項、第55條後段、第56條、第41
條第1項前段，廢止前罰金罰鍰提高標準條例第2條前段，中華民
國96年罪犯減刑條例第2條第1項第3款、第7條、第9條，判決如
主文。
本案經檢察官王誠到庭執行職務
中    華    民    國    99    年    12    月    9     日
                  刑事第六庭  法  官  林臻嫺
以上正本證明與原本無異。
如不服本判決應於收受本判決後10日內向本院提出上訴書狀，並
應敘述具體理由。如未敘述上訴理由者，應於上訴期間屆滿後20
日內向本院補提理由書狀（均須按他造當事人之人數附繕本）「
切勿逕送上級法院」。
                              書記官  洪培綺
中    華    民    國    99    年    12    月    10    日
附錄本案論罪科刑法條：
公司法第9 條第1 項
公司應收之股款，股東並未實際繳納，而以申請文件表明收足，
或股東雖已繳納而於登記後將股款發還股東，或任由股東收回者
，公司負責人各處5年以下有期徒刑、拘役或科或併科新臺幣50
萬元以上250萬元以下罰金。
修正前商業會計法第71條：
商業負責人、主辦及經辦會計人員或依法受託代他人處理會計事
務之人員有左列情事之一者，處5年以下有期徒刑、拘役或科或
併科新台幣15萬元以下罰金：
一  以明知為不實之事項，而填製會計憑證或記入帳冊者。
二  故意使應保存之會計憑證、帳簿報表滅失毀損者。
三  意圖不法之利益而偽造、變造會計憑證、帳簿報表內容或撕
    毀其頁數者。
四  故意遺漏會計事項不為記錄，致使財務報表發生不實之結果
    者。
五  其他利用不正當方法，致使會計事項或財務報表發生不實之
    結果者。
稅捐稽徵法第41條：
納稅義務人以詐術或其他不正當方法逃漏稅捐者，處5年以下有
期徒刑、拘役或科或併科新台幣6萬元以下罰金。
附表：
┌──┬───┬───┬────┬─────┬─────┬────┬────┐
│編號│買受人│開立人│開立日期│發票號碼  │發票金額  │幫助逃漏│出處(97 │
│    │      │      │        │          │          │之營業稅│他2736號│
│    │      │      │        │          │          │稅額    │、卷2)  │
├──┼───┼───┼────┼─────┼─────┼────┼────┤
│ 1  │新聯宇│傅秋鳳│94.7.25 │GU00000000│215,000   │10,750  │P.482   │
├──┤國際有│      ├────┼─────┼─────┼────┼────┤
│ 2  │限公司│      │94.8.15 │GU00000000│300,000   │15,000  │P.482   │
├──┤      │      ├────┼─────┼─────┼────┼────┤
│ 3  │      │      │94.8.24 │GU00000000│288,000   │14,400  │P.480   │
├──┤      │      ├────┼─────┼─────┼────┼────┤
│ 4  │      │      │94.8.24 │GU00000000│193,000   │9,650   │P.481   │
├──┤      │      ├────┼─────┼─────┼────┼────┤
│ 5  │      │      │94.8.29 │GU00000000│230,000   │11,500  │P.480   │
├──┤      │      ├────┼─────┼─────┼────┼────┤
│ 6  │      │      │94.8.31 │GU00000000│155,000   │7,750   │P.481   │
├──┴───┼───┴────┴─────┼─────┼────┼────┤
│合        計│           6  張            │1,381,000 │69,050  │        │
├──┬───┼───┬────┬─────┼─────┼────┼────┤
│ 7  │鎮繨企│傅秋鳳│94.7    │GU00000000│244,325   │12,216  │        │
├──┤業有限│      ├────┼─────┼─────┼────┼────┤
│ 8  │公司  │      │94.8    │GU00000000│244,325   │12,216  │        │
├──┤      │      ├────┼─────┼─────┼────┼────┤
│ 9  │      │      │94.8    │GU00000000│244,325   │12,216  │        │
├──┤      │      ├────┼─────┼─────┼────┼────┤
│ 10 │      │      │94.8    │GU00000000│244,325   │12,216  │        │
├──┤      │      ├────┼─────┼─────┼────┼────┤
│ 11 │      │      │94.8    │GU00000000│244,872   │12,244  │        │
├──┤      │      ├────┼─────┼─────┼────┼────┤
│ 12 │      │      │94.8    │GU00000000│244,872   │12,244  │        │
├──┤      │      ├────┼─────┼─────┼────┼────┤
│ 13 │      │      │94.8    │GU00000000│244,872   │12,244  │        │
├──┤      │      ├────┼─────┼─────┼────┼────┤
│ 14 │      │      │94.8    │GU00000000│244,872   │12,244  │        │
├──┴───┼───┴────┴─────┼─────┼────┼────┤
│合        計│          8  張             │1,956,788 │97,840  │        │
├──┬───┼───┬────┬─────┼─────┼────┼────┤
│ 15 │川代國│傅秋鳳│94.4    │EU00000000│204,000   │10,200  │        │
├──┤際股份│      ├────┼─────┼─────┼────┼────┤
│ 16 │有限公│      │94.4    │EU00000000│293,600   │14,680  │        │
├──┤司    │      ├────┼─────┼─────┼────┼────┤
│ 17 │      │      │94.4    │EU00000000│308,400   │15,420  │        │
├──┤      │      ├────┼─────┼─────┼────┼────┤
│ 18 │      │      │94.4    │EU00000000│306,400   │15,320  │        │
├──┤      │      ├────┼─────┼─────┼────┼────┤
│ 19 │      │      │94.4    │EU00000000│215,000   │10,750  │        │
├──┤      │      ├────┼─────┼─────┼────┼────┤
│ 20 │      │      │94.4    │EU00000000│152,000   │7,600   │        │
├──┤      │      ├────┼─────┼─────┼────┼────┤
│ 21 │      │      │94.4    │EU00000000│209,000   │10,450  │        │
├──┤      │      ├────┼─────┼─────┼────┼────┤
│ 22 │      │      │94.4    │EU00000000│90,000    │4,500   │        │
├──┤      │      ├────┼─────┼─────┼────┼────┤
│ 23 │      │      │94.4    │EU00000000│157,600   │7,880   │        │
├──┤      │      ├────┼─────┼─────┼────┼────┤
│ 24 │      │      │94.4    │EU00000000│160,000   │8,000   │        │
├──┤      │      ├────┼─────┼─────┼────┼────┤
│ 25 │      │      │94.5.6  │FU00000000│184,800   │9,240   │P.363   │
├──┤      │      ├────┼─────┼─────┼────┼────┤
│ 26 │      │      │94.5.6  │FU00000000│220,000   │11,000  │P.363   │
├──┤      │      ├────┼─────┼─────┼────┼────┤
│ 27 │      │      │94.5.12 │FU00000000│249,300   │12,465  │P.369   │
├──┤      │      ├────┼─────┼─────┼────┼────┤
│ 28 │      │      │94.5.12 │FU00000000│257,000   │12,850  │P.369   │
├──┤      │      ├────┼─────┼─────┼────┼────┤
│ 29 │      │      │94.5.13 │FU00000000│134,500   │6,725   │P.376   │
├──┤      │      ├────┼─────┼─────┼────┼────┤
│ 30 │      │      │94.5.16 │FU00000000│166,000   │8,300   │P.376   │
├──┤      │      ├────┼─────┼─────┼────┼────┤
│ 31 │      │      │94.5.17 │FU00000000│214,200   │10,710  │P.391   │
├──┤      │      ├────┼─────┼─────┼────┼────┤
│ 32 │      │      │94.5.18 │FU00000000│150,000   │7,500   │P.377   │
├──┤      │      ├────┼─────┼─────┼────┼────┤
│ 33 │      │      │94.5.19 │FU00000000│94,500    │4,725   │P.391   │
├──┤      │      ├────┼─────┼─────┼────┼────┤
│ 34 │      │      │94.5.20 │FU00000000│98,000    │4,900   │P.383   │
├──┤      │      ├────┼─────┼─────┼────┼────┤
│ 35 │      │      │94.5.20 │FU00000000│420,000   │21,000  │P.383   │
├──┤      │      ├────┼─────┼─────┼────┼────┤
│ 36 │      │      │94.5.20 │FU00000000│260,000   │13,000  │P.392   │
├──┤      │      ├────┼─────┼─────┼────┼────┤
│ 37 │      │      │94.5.20 │FU00000000│160,000   │8,000   │P.392   │
├──┤      │      ├────┼─────┼─────┼────┼────┤
│ 38 │      │      │94.5.20 │FU00000000│178,000   │8,900   │P.404   │
├──┤      │      ├────┼─────┼─────┼────┼────┤
│ 39 │      │      │94.5.27 │FU00000000│40,800    │2,040   │P.404   │
├──┤      │      ├────┼─────┼─────┼────┼────┤
│ 40 │      │      │94.5.27 │FU00000000│126,000   │6,300   │P.405   │
├──┤      │      ├────┼─────┼─────┼────┼────┤
│ 41 │      │      │94.5.30 │FU00000000│36,750    │1,838   │P.405   │
├──┤      │      ├────┼─────┼─────┼────┼────┤
│ 42 │      │      │94.5.30 │FU00000000│52,500    │2,625   │P.406   │
├──┤      │      ├────┼─────┼─────┼────┼────┤
│ 43 │      │      │94.5.30 │FU00000000│73,500    │3,675   │P.406   │
├──┤      │      ├────┼─────┼─────┼────┼────┤
│ 44 │      │      │94.5.31 │FU00000000│137,000   │6,850   │P.407   │
├──┤      │      ├────┼─────┼─────┼────┼────┤
│ 45 │      │      │94.5.31 │FU00000000│115,000   │5,750   │P.407   │
├──┴───┼───┴────┴─────┼─────┼────┼────┤
│ 合      計 │           31 張            │5,463,850 │273,193 │        │
├──┬───┼───┬────┬─────┼─────┼────┼────┤
│ 46 │東奇通│傅秋鳳│93.8    │AU00000000│59,428    │2,971   │        │
│    │信行  │      │        │          │          │        │        │
├──┴───┼───┴────┴─────┼─────┼────┼────┤
│合        計│           1 張             │59,428    │2,971   │        │
├──┬───┼───┬────┬─────┼─────┼────┼────┤
│ 47 │雄翊通│傅秋鳳│93.6    │ZU00000000│358,000   │17,900  │        │
├──┤信行  │      ├────┼─────┼─────┼────┼────┤
│ 48 │      │      │93.8    │AU00000000│220,000   │11,000  │        │
├──┤      │      ├────┼─────┼─────┼────┼────┤
│ 49 │      │      │93.8    │AU00000000│254,600   │12,730  │        │
├──┤      │      ├────┼─────┼─────┼────┼────┤
│ 50 │      │      │93.8    │AU00000000│140,750   │7,037   │        │
├──┤      │      ├────┼─────┼─────┼────┼────┤
│ 51 │      │      │93.8    │AU00000000│178,460   │8,923   │        │
├──┤      │      ├────┼─────┼─────┼────┼────┤
│ 52 │      │      │93.8    │AU00000000│273,600   │13,680  │        │
├──┤      │      ├────┼─────┼─────┼────┼────┤
│ 53 │      │      │93.10   │BU00000000│212,800   │10,640  │        │
├──┤      │      ├────┼─────┼─────┼────┼────┤
│ 54 │      │      │93.10   │BU00000000│59,650    │2,983   │        │
├──┤      │      ├────┼─────┼─────┼────┼────┤
│ 55 │      │      │93.10   │BU00000000│87,380    │4,369   │        │
├──┤      │      ├────┼─────┼─────┼────┼────┤
│ 56 │      │      │93.10   │BU00000000│193,800   │9,690   │        │
├──┤      │      ├────┼─────┼─────┼────┼────┤
│ 57 │      │      │93.10   │BU00000000│46,270    │2,314   │        │
├──┤      │      ├────┼─────┼─────┼────┼────┤
│ 58 │      │      │93.10   │BU00000000│115,800   │5,790   │        │
├──┤      │      ├────┼─────┼─────┼────┼────┤
│ 59 │      │      │93.10   │BU00000000│21,900    │1,095   │        │
├──┤      │      ├────┼─────┼─────┼────┼────┤
│ 60 │      │      │93.10   │BU00000000│148,200   │7,410   │        │
├──┤      │      ├────┼─────┼─────┼────┼────┤
│ 61 │      │      │93.10   │BU00000000│11,150    │558     │        │
├──┤      │      ├────┼─────┼─────┼────┼────┤
│ 62 │      │      │93.10   │BU00000000│81,300    │4,065   │        │
├──┤      │      ├────┼─────┼─────┼────┼────┤
│ 63 │      │      │93.10   │BU00000000│3,800     │190     │        │
├──┤      │      ├────┼─────┼─────┼────┼────┤
│ 64 │      │      │93.10   │BU00000000│2,700     │135     │        │
├──┤      │      ├────┼─────┼─────┼────┼────┤
│ 65 │      │      │93.12   │CU00000000│189,700   │9,485   │        │
├──┴───┼───┴────┴─────┼─────┼────┼────┤
│合        計│           19 張            │2,599,860 │129,994 │        │
├──┬───┼───┬────┬─────┼─────┼────┼────┤
│ 66 │慶大建│傅秋鳳│93.9.30 │BU00000000│80,000    │4,000   │P.490   │
├──┤材有限│      ├────┼─────┼─────┼────┼────┤
│ 67 │公司  │      │93.10.21│BU00000000│145,000   │7,250   │P.492   │
├──┤      │      ├────┼─────┼─────┼────┼────┤
│ 68 │      │      │93.12   │CU00000000│27,619    │1,381   │P.488   │
├──┤      │      ├────┼─────┼─────┼────┼────┤
│ 69 │      │      │93.12   │CU00000000│17,143    │857     │P.491   │
├──┤      │      ├────┼─────┼─────┼────┼────┤
│ 70 │      │      │93.12   │CU00000000│21,905    │1,095   │P.489   │
├──┴───┼───┴────┴─────┼─────┼────┼────┤
│合        計│            5 張            │291,667   │14,583  │        │
├──┬───┼───┬────┬─────┼─────┼────┼────┤
│ 71 │磨菇電│傅秋鳳│93.12   │CU00000000│156,600   │7,830   │        │
├──┤腦國際│      ├────┼─────┼─────┼────┼────┤
│ 72 │企業社│      │93.12   │CU00000000│223,600   │11,180  │        │
├──┤      │      ├────┼─────┼─────┼────┼────┤
│ 73 │      │      │93.12   │CU00000000│95,100    │4,755   │        │
├──┴───┼───┴────┴─────┼─────┼────┼────┤
│合        計│            3 張            │475,300   │23,765  │        │
├──┬───┼───┬────┬─────┼─────┼────┼────┤
│ 74 │順利電│傅秋鳳│93.11.9 │CU00000000│134,100   │6,705   │P.495   │
├──┤鍍有限│      ├────┼─────┼─────┼────┼────┤
│ 75 │公    │      │93.11.23│CU00000000│103,900   │5,195   │P.495   │
├──┴───┼───┴────┴─────┼─────┼────┼────┤
│合        計│            2 張            │238,000   │11,900  │        │
├──┬───┼───┬────┬─────┼─────┼────┼────┤
│ 76 │立蒸營│傅秋鳳│93.12   │CU00000000│79,033    │3,952   │        │
│    │造有限│      │        │          │          │        │        │
│    │公司  │      │        │          │          │        │        │
├──┴───┼───┴────┴─────┼─────┼────┼────┤
│合        計│            1 張            │79,033    │3,952   │        │
├──┬───┼───┬────┬─────┼─────┼────┼────┤
│ 77 │松樹科│傅秋鳳│93.10   │BU00000000│49,524    │2,476   │        │
│    │技股份│      │        │          │          │        │        │
│    │有限公│      │        │          │          │        │        │
│    │司    │      │        │          │          │        │        │
├──┴───┼───┴────┴─────┼─────┼────┼────┤
│合        計│            1 張            │49,524    │2,476   │        │
├──┬───┼───┬────┬─────┼─────┼────┼────┤
│ 78 │星宇企│傅秋鳳│93.6    │ZU00000000│38,000    │1,900   │        │
├──┤業社  │      ├────┼─────┼─────┼────┼────┤
│ 79 │      │      │93.6    │ZU00000000│83,800    │4,190   │        │
├──┤      │      ├────┼─────┼─────┼────┼────┤
│ 80 │      │      │93.6    │ZU00000000│39,200    │1,960   │        │
├──┤      │      ├────┼─────┼─────┼────┼────┤
│ 81 │      │      │93.6    │ZU00000000│299,000   │14,950  │        │
├──┤      │      ├────┼─────┼─────┼────┼────┤
│ 82 │      │      │94.8    │GU00000000│177,048   │8,852   │        │
├──┤      │      ├────┼─────┼─────┼────┼────┤
│ 83 │      │      │94.8    │GU00000000│93,905    │4,695   │        │
├──┤      │      ├────┼─────┼─────┼────┼────┤
│ 84 │      │      │94.8    │GU00000000│28,762    │1,438   │        │
├──┤      │      ├────┼─────┼─────┼────┼────┤
│ 85 │      │      │94.8    │GU00000000│33,619    │1,681   │        │
├──┴───┼───┴────┴─────┼─────┼────┼────┤
│合        計│            8 張            │793,334   │39,666  │        │
│            │                            │          │        │        │
├──┬───┼───┬────┬─────┼─────┼────┼────┤
│ 86 │亞新管│傅秋鳳│93.8    │AU00000000│110,000   │5,500   │        │
│    │理顧問│      │        │          │          │        │        │
│    │社    │      │        │          │          │        │        │
├──┴───┼───┴────┴─────┼─────┼────┼────┤
│合        計│           1 張             │110,000   │5,500   │        │
├──┬───┼───┬────┬─────┼─────┼────┼────┤
│ 87 │雅博通│傅秋鳳│94.2    │DU00000000│95,650    │4,783   │        │
├──┤訊企業│      ├────┼─────┼─────┼────┼────┤
│ 88 │社    │      │94.2    │DU00000000│71,100    │3,555   │        │
├──┤      │      ├────┼─────┼─────┼────┼────┤
│ 89 │      │      │94.2    │DU00000000│332,900   │16,645  │        │
├──┤      │      ├────┼─────┼─────┼────┼────┤
│ 90 │      │      │94.2    │DU00000000│143,650   │7,183   │        │
├──┤      │      ├────┼─────┼─────┼────┼────┤
│ 91 │      │      │94.2    │DU00000000│168,100   │8,405   │        │
├──┤      │      ├────┼─────┼─────┼────┼────┤
│ 92 │      │      │94.2    │DU00000000│184,370   │9,219   │        │
├──┴───┼───┴────┴─────┼─────┼────┼────┤
│合        計│            6 張            │995,770   │49,790  │        │
│            │                            │          │        │        │
└──────┴──────────────┴─────┴────┴────┘

司法院資訊處製作；財團法人民間司法改革基金會備份。
